臺灣高雄地方法院刑事判決　　　　　　　　　　　　九十一年度易字第一九四六號
　　公　訴　人　臺灣高雄地方法院檢察署檢察官
　　被　　　告　乙○○
右列被告因竊盜案件，經檢察官提起公訴（九十一年度偵字第一０六七二號），本院
判決如左：
    主  文
乙○○竊盜，處有期徒刑貳月，如易科罰金，以參佰元折算壹日。
    事  實
一、乙○○於民國九十一年五月十三日下午三時九分許，前往高雄市前鎮區○○○路
    二四六號Ａ＋１精品百貨公司閒逛時，見該樓店員未注意之際，竟意圖為自己不
    法之所有，竊取店內置於架上之兩用粉餅、化妝刷、眼影各一個，價值新台幣（
    下同）九百八十五元，得手後將上開竊得之物藏放於其褲子之口袋內，未經結帳
    即通過結帳區欲離開，適為該公司之保全人員甲○○發現，因而報警查獲，並當
    場在其褲子之口袋內起出上開物品。
二、案經高雄市政府警察局前鎮分局報請臺灣高雄地方法院檢察署檢察官偵查起訴。
    理  由
一、訊據被告乙○○固不否認有於上揭時地拿取兩用粉餅、化妝刷、眼影各一個，並
    在將貨品條碼拆下後，放入褲子口袋內，未經結帳即離開之事實，惟亦辯稱：不
    是存心要偷，因不知如何結帳云云。經查：被告乙○○坦承於Ａ＋１精品百貨公
    司拿取兩用粉餅、化妝刷、眼影各一個後，未經結帳即行離去之事實，核與證人
    甲○○即發現之人員於警訊時證稱：「於九十一年五月十三日十五時九分許監視
    器發現乙○○在Ａ＋１精品百貨公司在拆條碼包裝丟在陳列架上，將物品放在褲
    子口袋內，乙○○未結帳後走出結帳區外，經我攔下發現有兩用粉餅、化妝刷、
    眼影等物未結帳價值新台幣九百八十五元。」相符（見九十一年五月十三日警訊
    筆錄），並有贓物認領保管收據、自白書各一份足憑，而被告乙○○雖患有憂鬱
    症，惟其心智並無不正常之處，且為國中畢業，受有正常教育，是焉有不知如何
    結帳之理，況其又將貨品條碼拆下，並將貨品置於褲子口袋內，顯見其有不法所
    有之意圖可明，故被告所辯，顯係卸責之詞，洵無足採，是本案事證明確，被告
    犯行洵堪認定。
二、核被告所為，係犯刑法第三百二十條第一項之普通竊盜罪。爰審酌被告係見無人
    注意之際，一時心起貪念行竊，惡性非重，犯後態度尚可，及所竊取之物品價值
    為九百八十五元，且均已返還被害人，對被害人之損害非重等一切情狀，量處如
    主文所示之刑，並諭知易科罰金之折算標準。
據上論斷，應依刑事訴訟法第二百九十九條第一項前段，刑法第三百二十條第一項、
第四十一條第一項，罰金罰鍰提高標準條例第一條前段、第二條，判決如主文。
中      華      民      國      九十一    年      七    月    二十四    日
                                  臺灣高雄地方法院刑事第四庭
                                      法  官  楊  國  祥
右正本證明與原本無異。
如不服本判決，應於判決送達後十日內，向本院提出上訴狀。
                                      書記官  陳  怡  真
中    華    民    國    九十一    年       七      月      二十四      日
附錄論罪法條
中華民國刑法第三百二十條
意圖為自己或第三人不法之所有，而竊取他人之動產者，為竊盜罪，處五
年以下有期徒刑、拘役或五百元以下罰金。
